臺灣臺北地方法院刑事簡易判決　　　　 100年度簡字第4213號
聲　請　人　臺灣臺北地方法院檢察署檢察官
被　　　告　田方慶
　　　　　　王裕淳
上列被告因詐欺等案件，經檢察官聲請以簡易判決處刑（100年
度調偵字第1277號），本院判決如下：
    主  文
田方慶共同犯行使偽造私文書罪，壹佰拾壹罪，各處有期徒刑
貳月，如易科罰金，均以新臺幣壹仟元折算壹日，未扣案如附表
一之一、附表二之一所示各筆消費簽帳單（銷售）存查聯上偽造
「廖書坤」之署名各壹枚，未扣案如附表二之二所示信用卡付款
授權同意書內信用卡簽名欄上偽造「廖書坤」之署名壹枚，均分
別於各犯罪項下沒收；又共同犯詐欺取財罪，捌罪，各處有期徒
刑貳月，如易科罰金，均以新臺幣壹仟元折算壹日；又共同犯詐
欺得利罪，肆拾捌罪，各處有期徒刑貳月，如易科罰金，均以新
臺幣壹仟元折算壹日。應執行有期徒刑拾月，如易科罰金，以新
臺幣壹仟元折算壹日。緩刑貳年。未扣案如附表一之一、附表二
之一所示各筆消費簽帳單（銷售）存查聯上偽造「廖書坤」之署
名各壹枚，未扣案如附表二之二所示信用卡付款授權同意書內信
用卡簽名欄上偽造「廖書坤」之署名壹枚，均沒收。
王裕淳共同犯行使偽造私文書罪，壹佰拾壹罪，各處有期徒刑
貳月，如易科罰金，均以新臺幣壹仟元折算壹日，未扣案如附表
一之一、附表二之一所示各筆消費簽帳單（銷售）存查聯上偽造
「廖書坤」之署名各壹枚，未扣案如附表二之二所示信用卡付款
授權同意書內信用卡簽名欄上偽造「廖書坤」之署名壹枚，均分
別於各犯罪項下沒收；又共同犯詐欺取財罪，捌罪，各處有期徒
刑貳月，如易科罰金，均以新臺幣壹仟元折算壹日；又共同犯詐
欺得利罪，肆拾捌罪，各處有期徒刑貳月，如易科罰金，均以新
臺幣壹仟元折算壹日。應執行有期徒刑拾月，如易科罰金，以新
臺幣壹仟元折算壹日。緩刑貳年。未扣案如附表一之一、附表二
之一所示各筆消費簽帳單（銷售）存查聯上偽造「廖書坤」之署
名各壹枚，未扣案如附表二之二所示信用卡付款授權同意書內信
用卡簽名欄上偽造「廖書坤」之署名壹枚，均沒收。
    事實及理由
一、本案犯罪事實及證據除引用檢察官聲請簡易判決處刑書之記
    載（如附件）外，另更正、補充如下：
  (一)犯罪事實第20行至第30行之「田方慶及王裕淳2人即...之正
    確性」，更正為：
    田方慶與王裕淳基於意圖為自己不法所有及不法利益之詐欺
    取財、詐欺得利、行使偽造私文書之犯意聯絡，先由田方慶
    於民國97年12月6日前之該月間某日時許，在不詳地點，於
    廖書坤所申辦之卡號0000000000000000號玉山銀行信用卡（
    下稱廖書坤之玉山銀行信用卡）、臺北富邦銀行信用卡卡號
    0000000000000000號信用卡（下稱廖書坤之臺北富邦銀行信
    用卡）背面偽簽「廖書坤」之署押各乙枚，而偽造完成足以
    令人知悉係表示廖書坤同意玉山銀行、臺北富邦銀行及各該
    特約商店於辨識其簽名與該信用卡背面之「廖書坤」形式相
    符時，廖書坤即同意委由玉山銀行、臺北富邦銀行代為付款
    之私文書後，其2人再共同為下列行為：
  1.於如附表一之一所示之時間，至如附表一之一所示之特約商
    店，推由王裕淳佯以廖書坤之玉山銀行信用卡合法持卡人之
    身分，持該張信用卡，刷卡為如附表一之一「刷卡金額」欄
    所示金額之消費，並在各該消費之信用卡消費簽帳單（銷售
    ）存查聯上偽簽「廖書坤」之署名各1枚，均用以表示廖書
    坤本人確認該簽帳單記載之交易標的及金額，並向玉山銀行
    請求撥付消費款項予該特約商店之意思，而均偽造用以表示
    「廖書坤」本人向該特約商店刷卡消費意思之簽帳單私文書
    ，再均持以交付該不知情特約商店成年店員，用以主張係上
    開信用卡真正所有人簽認帳款之意思而均加以行使該偽造之
    私文書，使如附表一之一所示之特約商店成年店員均誤認係
    真正持卡人刷卡消費，均陷於錯誤而交付如附表一之一「刷
    卡金額」欄所示價值之不詳財物，並使玉山銀行陷於錯誤而
    接受前揭特約商店經由收單機構輾轉請款時，代為墊付所消
    費之款項，均足生損害於廖書坤、如附表一之一所示之特約
    商店，及玉山銀行對於信用卡授權交易與管理之正確性（前
    揭特約商店及玉山銀行均屬私法人組織，不構成公眾）。
  2.於如附表一之二所示時間，在不詳地點，以電腦設備連結網
    際網路或撥打電話，聯繫如附表一之二所示之特約商店，或
    由田方慶，或由王裕淳假冒持卡人廖書坤名義，將廖書坤之
    玉山銀行信用卡卡號、授權碼、有效月年等資料輸入網站網
    頁或鍵入電話語音繳款資料系統內，表示「廖書坤」承認該
    等消費，如附表一之二所示之特約商店得據以向發卡銀行即
    玉山銀行請款，再由玉山銀行轉向「廖書坤」本人請款之意
    ，而偽造該等電磁紀錄準私文書，並透過網際網路或電話電
    纜傳送而行使之，致如附表一之二所示特約商店均誤認是「
    廖書坤」本人或經其同意刷卡而交付如附表一之二編號1、2
    、7、26、27、39「刷卡金額」欄所示價值之不詳財物，或
    同意免於支付如附表一之二編號3至6、8至25、28至38、40
    「刷卡金額」欄所示金額之財產上不法利益後，向各該商店
    所屬之特約收單銀行請款，玉山銀行則依循信用卡機制之電
    腦資料，均誤認係「廖書坤」本人之消費而如數墊付如附表
    一之二所示之款項，均足生損害於廖書坤、如附表一之二所
    示之特約商店，及玉山銀行對於信用卡授權交易與管理之正
    確性（前揭特約商店及玉山銀行均屬私法人組織，不構成公
    眾）。
  3.於如附表二之一所示之時間，至如附表二之一所示之特約商
    店，推由王裕淳佯以廖書坤之臺北富邦銀行信用卡合法持卡
    人之身分，持該張信用卡，刷卡為如附表二之一「刷卡金額
    」欄所示金額之消費，並在各該消費之信用卡消費簽帳單（
    銷售）存查聯上偽簽「廖書坤」之署名各乙枚，用以表示廖
    書坤本人確認該簽帳單記載之交易標的及金額，並向臺北富
    邦銀行請求撥付消費款項予該特約商店之意思，而偽造用以
    表示「廖書坤」本人向該特約商店刷卡消費意思之簽帳單私
    文書，再持以交付該等不知情特約商店成年店員，用以主張
    係上開信用卡真正所有人簽認帳款之意思而加以行使該偽造
    之私文書，使如附表二之一所示之特約商店成年店員均誤認
    係真正持卡人刷卡消費，均陷於錯誤而交付如附表二之一「
    刷卡金額」欄所示價值之不詳財物，並使臺灣富邦銀行陷於
    錯誤而接受前揭特約商店經由收單機構輾轉請款時，代為墊
    付所消費之款項，均足生損害於廖書坤、如附表二之一所示
    之特約商店，及臺北富邦銀行對於信用卡授權交易與管理之
    正確性（前揭特約商店及臺北富邦銀行均屬私法人組織，不
    構成公眾）。
  4.於98年5月15日某時許，在不詳地點，推由田方慶假冒持卡
    人廖書坤名義，將廖書坤之臺北富邦銀行信用卡卡號、授權
    碼、有效月年等資料填入信用卡付款授權同意書內，並在該
    同意書之「信用卡簽名欄」處偽造「廖書坤」之簽名1枚，
    表示「廖書坤」承認如附表二之二「刷卡金額」欄所示之消
    費，且如附表二之二所示之特約商店得據以向發卡銀行即臺
    北富邦銀行請款，再由臺北富邦銀行轉向「廖書坤」本人請
    款之意，而偽造該私文書，並傳真與該特約商店而行使之，
    致如附表二之二所示特約商店誤認係「廖書坤」本人或經其
    授權刷卡而同意免於支付如附表二之二「刷卡金額」欄所示
    金額之財產上不法利益後，向該商店所屬之特約收單銀行請
    款，臺北富邦銀行則依循信用卡機制之電腦資料，誤認係「
    廖書坤」本人之消費而如數墊付如附表二之二所示之款項，
    足生損害於廖書坤、如附表二之二所示之特約商店，及臺北
    富邦銀行對於信用卡授權交易與管理之正確性（前揭特約商
    店及臺北富邦銀行均屬私法人組織，不構成公眾）。
  5.於如附表二之三所示時間，在不詳地點，以電腦設備連結網
    際網路或撥打電話，聯繫如附表二之三所示之特約商店，或
    由田方慶，或由王裕淳假冒持卡人廖書坤名義，將廖書坤之
    臺北富邦銀行信用卡卡號、授權碼、有效月年等資料輸入網
    站網頁或鍵入電話語音繳款資料系統內，表示「廖書坤」承
    認該等消費，如附表二之三所示之特約商店得據以向發卡銀
    行即臺北富邦銀行請款，再由臺北富邦銀行轉向「廖書坤」
    本人請款之意，而偽造該等電磁紀錄準私文書，並透過網際
    網路或電話電纜傳送而行使之，致如附表二之三所示特約商
    店誤認是「廖書坤」本人或經其同意刷卡而交付如附表二之
    三編號1、2「刷卡金額」欄所示價值之不詳財物，或同意免
    於支付如附表二之三編號3至編號16「刷卡金額」欄所示金
    額之財產上不法利益後，向各該商店所屬之特約收單銀行請
    款，臺北富邦銀行則依循信用卡機制之電腦資料，誤認係「
    廖書坤」本人之消費而如數墊付如附表二之三所示之款項，
    均足生損害於廖書坤、如附表二之三所示之特約商店，及臺
    北富邦銀行對於信用卡授權交易與管理之正確性（前揭特約
    商店及臺北富邦銀行均屬私法人組織，不構成公眾）。
  (二)聲請書之附表內容均更正為以下之附表內容。
  (三)證據部分補充：
  1.玉山銀行信用卡暨支付金融事業處100年12月16日玉山卡（
    風）字第1001208005號函1份（見本院卷第27頁至第30頁）
    。
  2.臺北富邦商業銀行股份有限公司消金風險控管部100年12月
    15日消債字第1000002929號函（見本院卷第34頁）。
  3.香港商臺灣環匯亞太信用卡（股）公司臺灣分公司100年12
    月13日（100）環匯信總字第0109號函（見本院卷第54頁）
    。
  4.台新國際商業銀行100年12月13日臺新作文字第10022754號
    函（見本院卷第51頁）。
  5.中國信託商業銀行股份有限公司100年12月9日刑事陳報狀2
    份（見本院卷第23頁、第48頁）。
  6.香港商臺灣環匯亞太信用卡（股）公司臺灣分公司100年12
    月13日（100）環匯信總字第0108號函（見本院卷第18頁）
  7.國泰世華商業銀行股份有限公司100年12月13日國世業控字
    第1000000294號函（見本院卷第37頁）。
  8.花旗（臺灣）商業銀行股份有限公司100年12月12日（100）
    政查字第50203號函（見本院卷第43頁）。
  9.台新國際商業銀行100年12月21日臺新作文字第10022755號
    函（本院卷第55頁）。
  10.本院100年12月29日公務電話紀錄（見本院卷第57頁至第58
    頁）。
  11.兆豐國際商業銀行100年12月13日（100）兆銀總卡字第2235
    2號函（見本院卷第40頁）。
  12.聯邦商業銀行股份有限公司100年12月28日聯銀信卡字第100
    0006163號、第1000006162號函各1張（見本院卷第59頁至第
    60頁）
二、論罪科刑：
  (一)按持信用卡交易，基本上於聯合信用卡中心不依契約給付持
    卡人所消費之帳款予特約商店時，持卡人對於特約商店仍直
    接負有給付價金義務，從而持信用卡交易與通常之買賣，並
    無差異，僅在價金給付上由發卡銀行經由信用卡中心代為付
    帳，於發卡銀行經由信用卡中心給付特約商店價金後，持卡
    人即對發卡銀行負擔給付價金債務而已，故倘持卡人並無支
    付價金之真意，而向特約商店提示他人之信用卡消費，使特
    約商店及其職員誤認其為信用卡之所有人並有支付價金之真
    意而陷於錯誤，性質上即屬對特約商店及其店員施行詐欺。
    。次按簽帳單係以文字為一定之意思表示，持信用卡刷卡消
    費時，在簽帳單上簽署姓名，乃表示已收受特約商店所交付
    之交易標的物或消費標的，並同意依據信用卡使用約定，依
    照簽帳單金額付款予發卡銀行之意，屬私文書之一種（最高
    法院91年度台上字第4531號判決意旨足資參照）。復按文書
    為表現足以證明法律上權利義務或事實，或足係以產生法律
    上權利關係或事實之意思表示；另以錄音、錄影或電磁紀錄
    藉機器或電腦處理所顯示之聲音、影像或符號，足以表示其
    用意之證明者，依刑法第220條第2項規定，以文書論。而所
    謂電磁紀錄，謂以電子、磁性、光學或其相類之方式所制成
    ，而供電腦處理之紀錄，刑法第10條第6項亦有規定。又文
    書之行使，每因文書性質、內容不同而異，就刑法第220條
    第2項之準文書所言，祗須藉由機器、電腦處理或電磁紀錄
    ，得以表示其文書之內容即屬之，亦即行為人藉由機器、電
    腦處理時所顯示之影像或符號，足以表示用意之證明而行使
    之，即達於行使準私文書之程度，而被告田方慶、王裕淳均
    明知其等並非廖書坤之玉山銀行信用卡、臺北富邦銀行信用
    卡之真正持卡人，竟於如附表一之二、二之三所示之時、地
    ，在網際網路或電話中輸入廖書坤之玉山銀行信用卡、臺北
    富邦銀行信用卡之信用卡卡號、有效月年、授權碼等資料而
    製作網路、電話訂購資料，使上開資料顯示於電腦處理影像
    之螢幕上或電話語音繳款資料系統內，用以表示其為真正持
    卡人以其所有之信用卡消費之意，上開經電腦、電話處理所
    示之文字，性質上均屬電磁紀錄，而其內容具體載明係由「
    廖書坤」使用信用卡消費，自屬刑法第220條第2項所規定之
    準文書，均應以文書論。
  (二)是核被告田方慶、王裕淳所為，均係犯刑法第216條、第210
    條之行使偽造私文書罪、同法第339條第1項之詐欺取財既遂
    罪，及同法第339條第2項之詐欺得利既遂罪（即附表一之二
    編號3至編號6、編號8至編號25、編號28至編號38、編號40
    ；附表二之二；附表二之三編號3至編號16 ）（聲請書已有
    敘及詐欺得利之事實，僅未及明確記載並有論罪法條漏引之
    情形，但仍無損屬公訴範圍，附此敘明）。被告2人各次偽
    造署押之行為，均係其偽造私文書行為之一部，而偽造私文
    書之低度行為，均已為其行使之高度行為所吸收，均不另論
    罪。被告田方慶、王裕淳，就本案各次犯行間，均有犯意聯
    絡及行為分擔，均為共同正犯。
  (三)又被告2人所犯如事實及理由欄一、(一)、1.（即附表一之一
    部分）所示共計89次行使偽造私文書罪及詐欺取財既遂罪；
    所犯如事實欄一、(一)、3.（即附表二之一）所示共計41次行
    使偽造私文書罪及詐欺取財既遂罪；所犯如事實欄一、(一)、
    4.（即附表二之二）所示1次行使偽造私文書罪及詐欺得利
    既遂罪，均係以盜刷信用卡並偽造簽帳單或信用卡付款授權
    同意書之方式，而遂行詐取財物或詐得財產上不法利益目的
    之一行為，各同時觸犯上開2罪名，各為想像競合犯，應依
    刑法第55條之規定，各從一重之行使偽造私文書罪處斷。
  (四)被告2人所犯上開48次詐欺得利犯行、8次詐欺取財犯行，及
    131次行使偽造私文書犯行間，犯意個別，行為互殊，應予
    分論併罰。
  (五)爰審酌被告2人均正值青壯之年，不思以正途取財，竟因貪
    念而盜用告訴人廖書坤之前揭信用卡，危害金融信用交易秩
    序及告訴人廖書坤、發卡銀行暨特約商店之權益，所為實非
    可取，惟念其2人犯後均坦承犯行，並均已賠償告訴人廖書
    坤、玉山銀行、臺北富邦銀行之全部損失，且與前揭告訴人
    均達成和解之情，有臺北富邦銀行信用卡繳款證明、清償證
    明1份（見100偵4615字卷第86頁至第87頁）、臺北市大安區
    調解委員會100年民調字第678號調解書1份（見100調偵字12
    77卷第2頁至第3頁）、臺灣臺北地方法院檢察署100年8月12
    日公務電話紀錄2張（見100偵4615字卷第97頁至第98頁）附
    卷可憑，足徵被告2人確有悔意，態度良好，暨被告2人之品
    行、智識程度、生活狀況、犯罪之動機、目的、手段，及檢
    察官請求從輕量刑，以勵自新等一切情狀，分別量處如主文
    所示之刑及均諭知易科罰金之折算標準，並定其2人之應執
    行之刑及均諭知易科罰金之折算標準（被告田方慶、王裕淳
    本案所定應執行之刑雖均已逾有期徒刑6月，惟「中華民國
    94年2月2日修正公布之現行刑法第41條第2項，關於數罪併
    罰，數宣告刑均得易科罰金，而定應執行刑之刑逾6個月者
    ，排除適用同條第1項得易科罰金之規定部分，與憲法第23
    條規定有違，並與本院釋字第366號解釋意旨不符，應自本
    解釋公布之日起失其效力」，業經司法院釋字第662號解釋
    在案，爰依釋字第366號、662號解釋意旨，均諭知易科罰金
    之折算標準）。
  (六)末查，被告2人均未曾因故意犯罪而受有期徒刑以上刑之宣
    告，有臺灣高等法院被告前案紀錄表在卷可考，其2人均因
    一時失慮，而罹刑典，犯後均坦承犯行，深具悔意，且業與
    告訴人廖書坤、玉山銀行、臺北富邦銀行達成和解之情，已
    如上述，應認被告2人經此偵查程序及刑之宣告後，當知所
    警惕，本院因認前開對其2人所宣告之刑均以暫不執行為適
    當，爰依刑法第74條第1項第1款之規定，均宣告緩刑2年，
    以啟自新。
  (七)另未扣案如附表一之一、附表二之一所示信用卡簽帳單（銷
    售）存查聯上偽造「廖書坤」之署名各1枚；未扣案如附表
    二之二所示「信用卡付款授權同意書」內信用卡簽名欄上偽
    造「廖書坤」之署名1枚，不問屬於犯人與否，均應依刑法
    第219條之規定，在被告田方慶、王裕淳各該犯罪項下均分
    別諭知沒收。至被告2人所偽造未扣案之如附表一之一、附
    表二之一所示信用卡簽帳單（銷售）存查聯、未扣案如附表
    二之二所示「信用卡付款授權同意書」，均已成為各該銀行
    、特約商店或信用卡聯合處理中心之存查歸檔文件，均非被
    告2人所有，又均非違禁物，自均不得諭知沒收，附此敘明
    。
三、依刑事訴訟法第449條第1項前段、第3項、第450條第1項、
    第454條第2項，刑法第28條、第216條、第210條、第220條
    第2項、第339條第1項、第2項、第55條、第41條第1項前段
    、第8項、第51條第5款、第74條第1項第1款、第219條，刑
    法施行法第1條之1第1項、第2項前段，逕以簡易判決處刑如
    主文。
四、如不服本案判決，得自收受送達之日起10日內，向本院提起
    上訴狀。
中    華    民    國   100    年    12    月    30    日
                  刑事第二庭  法  官  謝昀璉
上正本證明與原本無異。
如不服本判決應於收受送達後10日內向本院提出上訴書狀，並應
敘述具體理由；其未敘述上訴理由者，應於上訴期間屆滿後20日
內向本院補提理由書（均須按他造當事人之人數附繕本）「切勿
逕送上級法院」。告訴人或被害人如對於本判決不服者，應具備
理由請求檢察官上訴，其上訴期間之計算係以檢察官收受判決正
本之日期為準。
                              書記官   鄭雅文
中    華    民    國   101    年    1     月    4     日
附錄法條：刑法第216條、第210條、第220條第2項、第339條第1
項、第2項。
中華民國刑法第216條
（行使偽造變造或登載不實之文書罪）
行使第210 條至第215 條之文書者，依偽造、變造文書或登載不
實事項或使登載不實事項之規定處斷。
中華民國刑法第210條
（偽造變造私文書罪）
偽造、變造私文書，足以生損害於公眾或他人者，處5 年以下有
期徒刑。
中華民國刑法第220條
（準文書）
在紙上或物品上之文字、符號、圖畫、照像，依習慣或特約，足
以為表示其用意之證明者，關於本章及本章以外各罪，以文書論
。
錄音、錄影或電磁紀錄，藉機器或電腦之處理所顯示之聲音、影
像或符號，足以為表示其用意之證明者，亦同。
中華民國刑法第339條
（普通詐欺罪）
意圖為自己或第三人不法之所有，以詐術使人將本人或第三人之
物交付者，處5 年以下有期徒刑、拘役或科或併科1 千元以下罰
金。
以前項方法得財產上不法之利益或使第三人得之者，亦同。
前二項之未遂犯罰之。
附表一之一：實體店面刷卡消費交易明細
┌────────────────────────────────────────────────────┐
│信用卡所有人：廖書坤                                                                                    │
├────────────────────────────────────────────────────┤
│信用卡卡號：玉山銀行JCB信用卡（卡號：0000000000000000號）                                               │
├──┬──────┬──────┬──────┬───────┬────────────────────┤
│編號│  刷卡金額  │冒 刷 時 間 │特約商店名稱│信用卡簽帳單存│           卷  證  出  處               │
│    │            │            │            │查聯上偽造之署│                                        │
│    │            │            │            │名            │                                        │
├──┼──────┼──────┼──────┼───────┼────────────────────┤
│1   │     9,490元│97年12月6日 │全國電子中山│未扣案之信用卡│(1)玉山銀行信用卡暨支付金融事業處100年12 │
│    │            │            │門市        │簽帳單（銷售）│  月16日玉山卡（風）字第1001208005號函（│
│    │            │            │            │存查聯上偽造「│  本院卷第27頁）                        │
│    │            │            │            │廖書坤」之署名│                                        │
│    │            │            │            │乙枚          │                                        │
├──┼──────┼──────┼──────┼───────┼────────────────────┤
│2   │     2,309元│97年12月13日│新視波有線電│同上          │(1)財團法人聯合信用卡處理中心100年5月27日│
│    │            │            │視          │              │  聯卡會計字第1006000102號函（100偵4615 │
│    │            │            │            │              │  卷第62頁）                            │
├──┼──────┼──────┼──────┼───────┼────────────────────┤
│3   │       700元│97年12月13日│全國加油站板│同上          │(1)臺北富邦商業銀行股份有限公司消金風險控│
│    │            │            │橋站        │              │  管部100年12月15日消債字第1000002929號 │
│    │            │            │            │              │  函（本院卷第34頁）                    │
├──┼──────┼──────┼──────┼───────┼────────────────────┤
│4   │     1,676元│97年12月13日│家福股份有限│同上          │                                        │
│    │            │            │公司-桂林店 │              │                                        │
│    │            │            │            │              │                                        │
│    │            │            │            │              │                                        │
│    │            │            │            │              │                                        │
├──┼──────┼──────┼──────┼───────┼────────────────────┤
│5   │     8,800元│97年12月15日│啟新診所    │同上          │(1)香港商臺灣環匯亞太信用卡（股）公司臺灣│
│    │            │            │            │              │  分公司100年12月13日（100）環匯信總字第│
│    │            │            │            │              │  0109號函（本院卷第54頁）              │
├──┼──────┼──────┼──────┼───────┼────────────────────┤
│6   │     1,426元│97年12月17日│家福股份有限│同上          │                                        │
│    │            │            │公司-桂林店 │              │                                        │
├──┼──────┼──────┼──────┼───────┼────────────────────┤
│7   │     3,600元│97年12月19日│亞藝國際股份│同上          │(1)財團法人聯合信用卡處理中心100年5月27日│
│    │            │            │有限公司    │              │  聯卡會計字第1006000102號函（100偵4615 │
│    │            │            │            │              │  卷第62頁）                            │
├──┼──────┼──────┼──────┼───────┼────────────────────┤
│8   │     1,233元│97年12月21日│微風廣場    │同上          │                                        │
├──┼──────┼──────┼──────┼───────┼────────────────────┤
│9   │       350元│97年12月24日│財團法人中心│同上          │(1)財團法人聯合信用卡處理中心100年5月27日│
│    │            │            │診所醫院    │              │  聯卡會計字第1006000102號函（100偵4615 │
│    │            │            │            │              │  卷第62頁）                            │
├──┼──────┼──────┼──────┼───────┼────────────────────┤
│10  │    10,000元│97年12月25日│耐途耐一中和│同上          │(1)臺新國際商業銀行100年12月13日臺新作文 │
│    │            │            │中山店      │              │  字第10022754號函（本院卷第51頁）      │
├──┼──────┼──────┼──────┼───────┼────────────────────┤
│11  │       664元│97年12月27日│愛買吉安板新│同上          │(1)財團法人聯合信用卡處理中心100年5月27日│
│    │            │            │店          │              │  聯卡會計字第1006000102號函（100偵4615 │
│    │            │            │            │              │  卷第62頁）                            │
├──┼──────┼──────┼──────┼───────┼────────────────────┤
│12  │     3,030元│98年1月2日  │家福股份有限│同上          │                                        │
│    │            │            │公司-中和店 │              │                                        │
├──┼──────┼──────┼──────┼───────┼────────────────────┤
│13  │       200元│98年1月16日 │財團法人中心│同上          │(1)財團法人聯合信用卡處理中心100年5月27日│
│    │            │            │診所醫院    │              │  聯卡會計字第1006000102號函（100偵4615 │
│    │            │            │            │              │  卷第62頁）                            │
├──┼──────┼──────┼──────┼───────┼────────────────────┤
│14  │    18,800元│98年1月19日 │燦坤3C中和旗│同上          │(1)財團法人聯合信用卡處理中心100年5月27日│
│    │            │            │艦店        │              │  聯卡會計字第1006000102號函（100偵4615 │
│    │            │            │            │              │  卷第62頁）                            │
├──┼──────┼──────┼──────┼───────┼────────────────────┤
│15  │     7,379元│98年1月19日 │燦坤3C中和旗│同上          │(1)財團法人聯合信用卡處理中心100年5月27日│
│    │            │            │艦店        │              │  聯卡會計字第1006000102號函（100偵4615 │
│    │            │            │            │              │  卷第62頁）                            │
├──┼──────┼──────┼──────┼───────┼────────────────────┤
│16  │     1,196元│98年1月20日 │屈臣氏-復北 │同上          │(1)中國信託商業銀行股份有限公司100年12月9│
│    │            │            │分公司      │              │  日刑事陳報狀（本院卷第48頁）          │
├──┼──────┼──────┼──────┼───────┼────────────────────┤
│17  │    10,322元│98年1月21日 │宜家家居-新 │同上          │(1)香港商臺灣環匯亞太信用卡（股）公司臺灣│
│    │            │            │莊          │              │  分公司100年12月13日（100）環匯信總字第│
│    │            │            │            │              │  0109號函（本院卷第54頁）              │
├──┼──────┼──────┼──────┼───────┼────────────────────┤
│18  │     1,558元│98年1月21日 │家福股份有限│同上          │                                        │
│    │            │            │公司-中和店 │              │                                        │
├──┼──────┼──────┼──────┼───────┼────────────────────┤
│19  │     5,250元│98年1月24日 │東勝輪胎有限│同上          │(1)財團法人聯合信用卡處理中心100年5月27日│
│    │            │            │公司        │              │  聯卡會計字第1006000102號函（100偵4615 │
│    │            │            │            │              │  卷第62頁）                            │
├──┼──────┼──────┼──────┼───────┼────────────────────┤
│20  │     2,903元│98年1月28日 │環球購物中心│同上          │                                        │
│    │            │            │-美食廣場   │              │                                        │
├──┼──────┼──────┼──────┼───────┼────────────────────┤
│21  │     3,497元│98年1月29日 │環球購物中心│同上          │(1)財團法人聯合信用卡處理中心100年5月27日│
│    │            │            │股份有限公司│              │  聯卡會計字第1006000102號函（100偵4615 │
│    │            │            │            │              │  卷第62頁）                            │
├──┼──────┼──────┼──────┼───────┼────────────────────┤
│22  │       798元│98年2月3日  │肯霖國際股份│同上          │(1)財團法人聯合信用卡處理中心100年5月27日│
│    │            │            │有限公司    │              │  聯卡會計字第1006000102號函（100偵4615 │
│    │            │            │            │              │  卷第62頁）                            │
├──┼──────┼──────┼──────┼───────┼────────────────────┤
│23  │       370元│98年2月3日  │財團法人中心│同上          │(1)財團法人聯合信用卡處理中心100年5月27日│
│    │            │            │診所醫院    │              │  聯卡會計字第1006000102號函（100偵4615 │
│    │            │            │            │              │  卷第62頁）                            │
├──┼──────┼──────┼──────┼───────┼────────────────────┤
│24  │     8,080元│98年2月7日  │臺北金融大樓│同上          │(1)中國信託商業銀行股份有限公司100年12月9│
│    │            │            │            │              │  日刑事陳報狀（本院卷第48頁）          │
├──┼──────┼──────┼──────┼───────┼────────────────────┤
│25  │     1,040元│98年2月10日 │SKIN FOOD   │同上          │(1)中國信託商業銀行股份有限公司100年12月9│
│    │            │            │            │              │  日刑事陳報狀（本院卷第48頁）          │
├──┼──────┼──────┼──────┼───────┼────────────────────┤
│26  │       520元│98年2月11日 │新視波有線電│同上          │(1)財團法人聯合信用卡處理中心100年5月27日│
│    │            │            │視股份有限公│              │  聯卡會計字第1006000102號函（100偵4615 │
│    │            │            │司          │              │  卷第62頁）                            │
├──┼──────┼──────┼──────┼───────┼────────────────────┤
│27  │       399元│98年2月11日 │全國電子0205│同上          │(1)中國信託商業銀行股份有限公司100年12月9│
│    │            │            │6中山店     │              │  日刑事陳報狀（本院卷第48頁）          │
├──┼──────┼──────┼──────┼───────┼────────────────────┤
│28  │       305元│98年2月12日 │小北百貨-中 │同上          │(1)香港商臺灣環匯亞太信用卡（股）公司臺灣│
│    │            │            │山店        │              │  分公司100年12月13日（100）環匯信總字第│
│    │            │            │            │              │  0109號函（本院卷第54頁）              │
├──┼──────┼──────┼──────┼───────┼────────────────────┤
│29  │     2,848元│98年2月14日 │星期五股份有│同上          │(1)香港商臺灣環匯亞太信用卡（股）公司臺灣│
│    │            │            │限公司      │              │  分公司100年12月13日（100）環匯信總字第│
│    │            │            │            │              │  0109號函（本院卷第54頁）              │
├──┼──────┼──────┼──────┼───────┼────────────────────┤
│30  │     9,285元│98年2月14日 │好樂迪KTV松 │同上          │(1)財團法人聯合信用卡處理中心100年5月27日│
│    │            │            │隆店        │              │  聯卡會計字第1006000102號函（100偵4615 │
│    │            │            │            │              │  卷第62頁）                            │
├──┼──────┼──────┼──────┼───────┼────────────────────┤
│31  │       262元│98年2月16日 │小北百貨-中 │同上          │(1)香港商臺灣環匯亞太信用卡（股）公司臺灣│
│    │            │            │山店        │              │  分公司100年12月13日（100）環匯信總字第│
│    │            │            │            │              │  0109號函（本院卷第54頁）              │
├──┼──────┼──────┼──────┼───────┼────────────────────┤
│32  │       277元│98年2月18日 │屈臣氏-師大 │同上          │(1)中國信託商業銀行股份有限公司100年12月9│
│    │            │            │分公司      │              │  日刑事陳報狀（本院卷第48頁）          │
├──┼──────┼──────┼──────┼───────┼────────────────────┤
│33  │       350元│98年2月18日 │財團法人中心│同上          │(1)財團法人聯合信用卡處理中心100年5月27日│
│    │            │            │診所醫院    │              │  聯卡會計字第1006000102號函（100偵4615 │
│    │            │            │            │              │  卷第62頁）                            │
├──┼──────┼──────┼──────┼───────┼────────────────────┤
│34  │       972元│98年2月19日 │臺灣奧黛莉中│同上          │(1)香港商臺灣環匯亞太信用卡（股）公司臺灣│
│    │            │            │和中山分公司│              │  分公司100年12月13日（100）環匯信總字第│
│    │            │            │            │              │  0109號函（本院卷第54頁）              │
├──┼──────┼──────┼──────┼───────┼────────────────────┤
│35  │     1,000元│98年2月21日 │遠東百貨股份│同上          │(1)財團法人聯合信用卡處理中心100年5月27日│
│    │            │            │有限公司    │              │  聯卡會計字第1006000102號函（100偵4615 │
│    │            │            │            │              │  卷第62頁）                            │
├──┼──────┼──────┼──────┼───────┼────────────────────┤
│36  │       760元│98年2月21日 │啟新診所    │同上          │(1)香港商臺灣環匯亞太信用卡（股）公司臺灣│
│    │            │            │            │              │  分公司100年12月13日（100）環匯信總字第│
│    │            │            │            │              │  0109號函（本院卷第54頁）              │
├──┼──────┼──────┼──────┼───────┼────────────────────┤
│37  │     7,800元│98年2月23日 │勁馳汽車    │同上          │(1)財團法人聯合信用卡處理中心100年5月27日│
│    │            │            │            │              │  聯卡會計字第1006000102號函（100偵4615 │
│    │            │            │            │              │  卷第62頁）                            │
├──┼──────┼──────┼──────┼───────┼────────────────────┤
│38  │       492元│98年3月1日  │松青超市-泰 │同上          │(1)財團法人聯合信用卡處理中心100年5月27日│
│    │            │            │順店        │              │  聯卡會計字第1006000102號函（100偵4615 │
│    │            │            │            │              │  卷第62頁）                            │
├──┼──────┼──────┼──────┼───────┼────────────────────┤
│39  │     3,136元│98年3月4日  │家福股份有限│同上          │                                        │
│    │            │            │公司-中和店 │              │                                        │
├──┼──────┼──────┼──────┼───────┼────────────────────┤
│40  │       235元│98年3月7日  │環球購物中心│同上          │                                        │
├──┼──────┼──────┼──────┼───────┼────────────────────┤
│41  │     3,215元│98年3月8日  │SKIN FOOD   │同上          │(1)中國信託商業銀行股份有限公司100年12月9│
│    │            │            │            │              │  日刑事陳報狀（本院卷第48頁）          │
├──┼──────┼──────┼──────┼───────┼────────────────────┤
│42  │       520元│98年3月11日 │新視波有線電│同上          │(1)財團法人聯合信用卡處理中心100年5月27日│
│    │            │            │視          │              │  聯卡會計字第1006000102號函（100偵4615 │
│    │            │            │            │              │  卷第62頁）                            │
├──┼──────┼──────┼──────┼───────┼────────────────────┤
│43  │       200元│98年3月12日 │財團法人中心│同上          │(1)財團法人聯合信用卡處理中心100年5月27日│
│    │            │            │診所醫院    │              │  聯卡會計字第1006000102號函（100偵4615 │
│    │            │            │            │              │  卷第62頁）                            │
├──┼──────┼──────┼──────┼───────┼────────────────────┤
│44  │     1,000元│98年3月19日 │統一星巴克- │同上          │(1)中國信託商業銀行股份有限公司100年12月9│
│    │            │            │建和門市    │              │  日刑事陳報狀（本院卷第48頁）          │
├──┼──────┼──────┼──────┼───────┼────────────────────┤
│45  │       307元│98年3月21日 │屈臣氏-安康 │同上          │(1)中國信託商業銀行股份有限公司100年12月9│
│    │            │            │分公司      │              │  日刑事陳報狀（本院卷第48頁）          │
├──┼──────┼──────┼──────┼───────┼────────────────────┤
│46  │       340元│98年3月23日 │財團法人佛教│同上          │(1)兆豐國際商業銀行100年12月13日（100）兆│
│    │            │            │慈濟綜合    │              │  銀總卡字第22352號函（本院卷第40頁）   │
├──┼──────┼──────┼──────┼───────┼────────────────────┤
│47  │     6,215元│98年3月24日 │阿瘦皮鞋八德│同上          │(1)財團法人聯合信用卡處理中心100年5月27日│
│    │            │            │二店        │              │  聯卡會計字第1006000102號函（100偵4615 │
│    │            │            │            │              │  卷第62頁）                            │
├──┼──────┼──────┼──────┼───────┼────────────────────┤
│48  │     1,027元│98年3月27日 │小北貨-中山 │同上          │(1)香港商臺灣環匯亞太信用卡（股）公司臺灣│
│    │            │            │店          │              │  分公司100年12月13日（100）環匯信總字第│
│    │            │            │            │              │  0109號函（本院卷第54頁）              │
├──┼──────┼──────┼──────┼───────┼────────────────────┤
│49  │     1,638元│98年3月28日 │環球購物中心│同上          │                                        │
│    │            │            │-美食廣場   │              │                                        │
├──┼──────┼──────┼──────┼───────┼────────────────────┤
│50  │     1,428元│98年4月6日  │家福股份有限│同上          │                                        │
│    │            │            │公司-中和店 │              │                                        │
├──┼──────┼──────┼──────┼───────┼────────────────────┤
│51  │       520元│98年4月9日  │新視波有線電│同上          │(1)財團法人聯合信用卡處理中心100年5月27日│
│    │            │            │視          │              │  聯卡會計字第1006000102號函（100偵4615 │
│    │            │            │            │              │  卷第62頁）                            │
├──┼──────┼──────┼──────┼───────┼────────────────────┤
│52  │     2,145元│98年4月9日  │大潤發中和店│同上          │(1)臺新國際商業銀行100年12月13日臺新作文 │
│    │            │            │            │              │  字第10022754號函（本院卷第51頁）      │
├──┼──────┼──────┼──────┼───────┼────────────────────┤
│53  │     2,000元│98年4月13日 │翡翠灣福華渡│同上          │(1)香港商臺灣環匯亞太信用卡（股）公司臺灣│
│    │            │            │假飯店      │              │  分公司100年12月13日（100）環匯信總字第│
│    │            │            │            │              │  0109號函（本院卷第54頁）              │
├──┼──────┼──────┼──────┼───────┼────────────────────┤
│54  │       350元│98年4月15日 │財團法人中心│同上          │(1)財團法人聯合信用卡處理中心100年5月27日│
│    │            │            │診所醫院    │              │  聯卡會計字第1006000102號函（100偵4615 │
│    │            │            │            │              │  卷第62頁）                            │
├──┼──────┼──────┼──────┼───────┼────────────────────┤
│55  │       575元│98年4月21日 │屈臣氏-漢生 │同上          │(1)中國信託商業銀行股份有限公司100年12月9│
│    │            │            │分公司      │              │  日刑事陳報狀（本院卷第48頁）          │
├──┼──────┼──────┼──────┼───────┼────────────────────┤
│56  │     1,903元│98年4月23日 │大潤發中和店│同上          │(1)臺新國際商業銀行100年12月13日臺新作文 │
│    │            │            │            │              │  字第10022754號函（本院卷第51頁）      │
├──┼──────┼──────┼──────┼───────┼────────────────────┤
│57  │     1,685元│98年8月5日  │威寶電信股份│同上          │(1)中國信託商業銀行股份有限公司100年12月9│
│    │            │            │有限公司    │              │  日刑事陳報狀（本院卷第48頁）          │
├──┼──────┼──────┼──────┼───────┼────────────────────┤
│58  │       900元│98年8月7日  │全國加油站五│同上          │(1)臺北富邦商業銀行股份有限公司消金風險控│
│    │            │            │股交流道    │              │  管部100年12月15日消債字第1000002929號 │
│    │            │            │            │              │  函（本院卷第34頁）                    │
├──┼──────┼──────┼──────┼───────┼────────────────────┤
│59  │       704元│98年8月11日 │奧莉薇小姐小│同上          │(1)國泰世華商業銀行股份有限公司100年12月 │
│    │            │            │吃店        │              │  13日國世業控字第1000000294號函（本院卷│
│    │            │            │            │              │  第37頁）                              │
├──┼──────┼──────┼──────┼───────┼────────────────────┤
│60  │       890元│98年8月13日 │全國加油站板│同上          │(1)臺北富邦商業銀行股份有限公司消金風險控│
│    │            │            │橋站        │              │  管部100年12月15日消債字第1000002929號 │
│    │            │            │            │              │  函（本院卷第34頁）                    │
├──┼──────┼──────┼──────┼───────┼────────────────────┤
│61  │     3,495元│98年8月14日 │錢櫃-臺北南 │同上          │(1)臺新國際商業銀行100年12月13日臺新作文 │
│    │            │            │京店        │              │  字第10022754號函（本院卷第51頁）      │
├──┼──────┼──────┼──────┼───────┼────────────────────┤
│62  │       969元│98年8月18日 │臺亞新店北新│同上          │(1)財團法人聯合信用卡處理中心100年5月27日│
│    │            │            │路站        │              │  聯卡會計字第1006000102號函（100偵4615 │
│    │            │            │            │              │  卷第62頁）                            │
├──┼──────┼──────┼──────┼───────┼────────────────────┤
│63  │       735元│98年8月21日 │全國加油站板│同上          │(1)臺北富邦商業銀行股份有限公司消金風險控│
│    │            │            │橋站        │              │  管部100年12月15日消債字第1000002929號 │
│    │            │            │            │              │  函（本院卷第34頁）                    │
├──┼──────┼──────┼──────┼───────┼────────────────────┤
│64  │       748元│98年8月22日 │南美觀園食堂│同上          │(1)中國信託商業銀行股份有限公司100年12月9│
│    │            │            │            │              │  日刑事陳報狀（本院卷第48頁）          │
├──┼──────┼──────┼──────┼───────┼────────────────────┤
│65  │     2,480元│98年8月25日 │東森得易購股│同上          │(1)財團法人聯合信用卡處理中心100年5月27日│
│    │            │            │份有限公司  │              │  聯卡會計字第1006000102號函（100偵4615 │
│    │            │            │            │              │  卷第62頁）                            │
├──┼──────┼──────┼──────┼───────┼────────────────────┤
│66  │       679元│98年8月25日 │全國加油站板│同上          │(1)臺北富邦商業銀行股份有限公司消金風險控│
│    │            │            │橋站        │              │  管部100年12月15日消債字第1000002929號 │
│    │            │            │            │              │  函（本院卷第34頁）                    │
├──┼──────┼──────┼──────┼───────┼────────────────────┤
│67  │     3,416元│98年8月28日 │好樂迪中興店│同上          │(1)財團法人聯合信用卡處理中心100年5月27日│
│    │            │            │            │              │  聯卡會計字第1006000102號函（100偵4615 │
│    │            │            │            │              │  卷第62頁）                            │
├──┼──────┼──────┼──────┼───────┼────────────────────┤
│68  │       931元│98年8月29日 │全國加油站五│同上          │(1)臺北富邦商業銀行股份有限公司消金風險控│
│    │            │            │股交流道    │              │  管部100年12月15日消債字第1000002929號 │
│    │            │            │            │              │  函（本院卷第34頁）                    │
├──┼──────┼──────┼──────┼───────┼────────────────────┤
│69  │     1,507元│98年9月3日  │威寶電信股份│同上          │(1)中國信託商業銀行股份有限公司100年12月9│
│    │            │            │有限公司    │              │  日刑事陳報狀（本院卷第48頁）          │
├──┼──────┼──────┼──────┼───────┼────────────────────┤
│70  │       959元│98年9月24日 │全國加油站板│同上          │(1)臺北富邦商業銀行股份有限公司消金風險控│
│    │            │            │橋站        │              │  管部100年12月15日消債字第1000002929號 │
│    │            │            │            │              │  函（本院卷第34頁）                    │
├──┼──────┼──────┼──────┼───────┼────────────────────┤
│71  │       965元│98年9月30日 │全國加油站板│同上          │(1)臺北富邦商業銀行股份有限公司消金風險控│
│    │            │            │橋站        │              │  管部100年12月15日消債字第1000002929號 │
│    │            │            │            │              │  函（本院卷第34頁）                    │
├──┼──────┼──────┼──────┼───────┼────────────────────┤
│72  │     1,647元│98年10月2日 │王品餐飲股份│同上          │(1)花旗（臺灣）商業銀行股份有限公司100年 │
│    │            │            │有限公司    │              │  12月12日（100）政查字第50203號函（本院│
│    │            │            │            │              │  卷第43頁）                            │
├──┼──────┼──────┼──────┼───────┼────────────────────┤
│73  │       889元│98年10月17日│全國加油站板│同上          │(1)臺北富邦商業銀行股份有限公司消金風險控│
│    │            │            │橋站        │              │  管部100年12月15日消債字第1000002929號 │
│    │            │            │            │              │  函（本院卷第34頁）                    │
├──┼──────┼──────┼──────┼───────┼────────────────────┤
│74  │     1,082元│98年11月25日│全國加油站板│同上          │(1)臺北富邦商業銀行股份有限公司消金風險控│
│    │            │            │橋站        │              │  管部100年12月15日消債字第1000002929號 │
│    │            │            │            │              │  函（本院卷第34頁）                    │
├──┼──────┼──────┼──────┼───────┼────────────────────┤
│75  │     1,007元│98年11月30日│全國加油站板│同上          │(1)臺北富邦商業銀行股份有限公司消金風險控│
│    │            │            │橋站        │              │  管部100年12月15日消債字第1000002929號 │
│    │            │            │            │              │  函（本院卷第34頁）                    │
├──┼──────┼──────┼──────┼───────┼────────────────────┤
│76  │       256元│98年12月4日 │車麗屋汽車百│同上          │                                        │
│    │            │            │貨          │              │                                        │
├──┼──────┼──────┼──────┼───────┼────────────────────┤
│77  │       941元│99年1月5日  │全國加油站板│同上          │(1)臺北富邦商業銀行股份有限公司消金風險控│
│    │            │            │橋站        │              │  管部100年12月15日消債字第1000002929號 │
│    │            │            │            │              │  函（本院卷第34頁）                    │
├──┼──────┼──────┼──────┼───────┼────────────────────┤
│78  │       941元│99年1月9日  │全國加油站板│同上          │(1)臺北富邦商業銀行股份有限公司消金風險控│
│    │            │            │橋站        │              │  管部100年12月15日消債字第1000002929號 │
│    │            │            │            │              │  函（本院卷第34頁）                    │
├──┼──────┼──────┼──────┼───────┼────────────────────┤
│79  │       471元│99年1月17日 │全國加油站板│同上          │(1)臺北富邦商業銀行股份有限公司消金風險控│
│    │            │            │橋站        │              │  管部100年12月15日消債字第1000002929號 │
│    │            │            │            │              │  函（本院卷第34頁）                    │
├──┼──────┼──────┼──────┼───────┼────────────────────┤
│80  │       470元│99年1月25日 │全國加油站板│同上          │(1)臺北富邦商業銀行股份有限公司消金風險控│
│    │            │            │橋站        │              │  管部100年12月15日消債字第1000002929號 │
│    │            │            │            │              │  函（本院卷第34頁）                    │
├──┼──────┼──────┼──────┼───────┼────────────────────┤
│81  │       500元│99年1月28日 │臺灣中油龍安│同上          │(1)中國信託商業銀行股份有限公司100年12月9│
│    │            │            │站          │              │  日刑事陳報狀（本院卷第48頁）          │
├──┼──────┼──────┼──────┼───────┼────────────────────┤
│82  │       500元│99年1月30日 │全國加油站大│同上          │(1)臺北富邦商業銀行股份有限公司消金風險控│
│    │            │            │興西路站    │              │  管部100年12月15日消債字第1000002929號 │
│    │            │            │            │              │  函（本院卷第34頁）                    │
├──┼──────┼──────┼──────┼───────┼────────────────────┤
│83  │       500元│99年2月2日  │臺灣中油莒光│同上          │(1)中國信託商業銀行股份有限公司100年12月9│
│    │            │            │路站        │              │  日刑事陳報狀（本院卷第48頁）          │
├──┼──────┼──────┼──────┼───────┼────────────────────┤
│84  │       500元│99年2月3日  │西歐加油站- │同上          │(1)財團法人聯合信用卡處理中心100年5月27日│
│    │            │            │基河站      │              │  聯卡會計字第1006000102號函（100偵4615 │
│    │            │            │            │              │  卷第62頁）                            │
├──┼──────┼──────┼──────┼───────┼────────────────────┤
│85  │       470元│99年2月6日  │全國加油站板│同上          │(1)臺北富邦商業銀行股份有限公司消金風險控│
│    │            │            │橋站        │              │  管部100年12月15日消債字第1000002929號 │
│    │            │            │            │              │  函（本院卷第34頁）                    │
├──┼──────┼──────┼──────┼───────┼────────────────────┤
│86  │       470元│99年2月8日  │全國加油站板│同上          │(1)臺北富邦商業銀行股份有限公司消金風險控│
│    │            │            │橋站        │              │  管部100年12月15日消債字第1000002929號 │
│    │            │            │            │              │  函（本院卷第34頁）                    │
├──┼──────┼──────┼──────┼───────┼────────────────────┤
│87  │     1,000元│99年3月20日 │全國加油站板│同上          │(1)臺北富邦商業銀行股份有限公司消金風險控│
│    │            │            │橋站        │              │  管部100年12月15日消債字第1000002929號 │
│    │            │            │            │              │  函（本院卷第34頁）                    │
├──┼──────┼──────┼──────┼───────┼────────────────────┤
│88  │     2,400元│99年5月25日 │肯霖國際股份│「廖書坤」    │(1)簽帳單1張（100偵4615卷第62頁）        │
│    │            │            │有限公司    │署名乙枚      │                                        │
├──┼──────┼──────┼──────┼───────┼────────────────────┤
│89  │     1,320元│99年6月5日  │臺北金融大樓│未扣案之信用卡│(1)中國信託商業銀行股份有限公司100年12月9│
│    │            │            │            │簽帳單（銷售）│  日刑事陳報狀（本院卷第48頁）          │
│    │            │            │            │存查聯上偽造「│                                        │
│    │            │            │            │廖書坤」之署名│                                        │
│    │            │            │            │乙枚          │                                        │
├──┼──────┼──────┼──────┼───────┼────────────────────┤
│總計│   193,122元│            │            │              │                                        │
│    │            │            │            │              │                                        │
└──┴──────┴──────┴──────┴───────┴────────────────────┘
附表一之二：以網路或電話語音刷卡消費交易明細
┌────────────────────────────────────────────────────┐
│信用卡所有人：廖書坤                                                                                    │
├────────────────────────────────────────────────────┤
│信用卡卡號：玉山銀行JCB信用卡（卡號：0000000000000000號）                                               │
├──┬──────┬──────┬──────┬───────────────────┬────────┤
│編號│  刷卡金額  │冒刷時間    │特約商店名稱│           卷 證 出 處                │     備  註     │
│    │            │            │            │                                      │                │
├──┼──────┼──────┼──────┼───────────────────┼────────┤
│1   │       588元│97年12月10日│興奇購物中心│                                      │                │
├──┼──────┼──────┼──────┼───────────────────┼────────┤
│2   │       499元│97年12月10日│興奇購物中心│                                      │                │
├──┼──────┼──────┼──────┼───────────────────┼────────┤
│3   │     1,218元│97年12月12日│和信電訊-線 │                                      │                │
│    │            │            │上繳款      │                                      │                │
├──┼──────┼──────┼──────┼───────────────────┼────────┤
│4   │     1,032元│97年12月30日│亞太電信股份│                                      │電話語音繳款    │
│    │            │            │有限公司    │                                      │                │
├──┼──────┼──────┼──────┼───────────────────┼────────┤
│5   │       840元│97年12月30日│亞太電信股份│                                      │電話語音繳款    │
│    │            │            │有限公司    │                                      │                │
├──┼──────┼──────┼──────┼───────────────────┼────────┤
│6   │     1,284元│97年12月30日│和信電訊-線 │                                      │                │
│    │            │            │上繳款      │                                      │                │
├──┼──────┼──────┼──────┼───────────────────┼────────┤
│7   │       999元│98年1月12日 │雅虎奇摩購物│                                      │                │
│    │            │            │中心        │                                      │                │
├──┼──────┼──────┼──────┼───────────────────┼────────┤
│8   │     1,209元│98年2月4日  │遠傳電信-線 │                                      │電話語音繳款    │
│    │            │            │上繳款      │                                      │                │
├──┼──────┼──────┼──────┼───────────────────┼────────┤
│9   │       365元│98年2月4日  │遠傳電信-線 │                                      │電話語音繳款    │
│    │            │            │上繳款      │                                      │                │
├──┼──────┼──────┼──────┼───────────────────┼────────┤
│10  │       780元│98年2月4日  │遠傳電信-線 │                                      │電話語音繳款    │
│    │            │            │上繳款      │                                      │                │
├──┼──────┼──────┼──────┼───────────────────┼────────┤
│11  │       809元│98年2月5日  │亞太電信股份│                                      │電話語音繳款    │
│    │            │            │有限公司    │                                      │                │
├──┼──────┼──────┼──────┼───────────────────┼────────┤
│12  │     1,132元│98年2月6日  │和信電訊-線 │                                      │                │
│    │            │            │上繳款      │                                      │                │
├──┼──────┼──────┼──────┼───────────────────┼────────┤
│13  │       708元│98年2月21日 │亞太電信股份│                                      │電話語音繳款    │
│    │            │            │有限公司    │                                      │                │
├──┼──────┼──────┼──────┼───────────────────┼────────┤
│14  │     1,513元│98年3月2日  │和信電訊-線 │                                      │                │
│    │            │            │上繳款      │                                      │                │
├──┼──────┼──────┼──────┼───────────────────┼────────┤
│15  │     2,361元│98年3月4日  │遠傳電信-線 │                                      │電話語音繳款    │
│    │            │            │上繳款      │                                      │                │
├──┼──────┼──────┼──────┼───────────────────┼────────┤
│16  │       775元│98年3月4日  │遠傳電信-線 │                                      │電話語音繳款    │
│    │            │            │上繳款      │                                      │                │
├──┼──────┼──────┼──────┼───────────────────┼────────┤
│17  │       385元│98年3月4日  │遠傳電信-線 │                                      │電話語音繳款    │
│    │            │            │上繳款      │                                      │                │
├──┼──────┼──────┼──────┼───────────────────┼────────┤
│18  │       761元│98年3月5日  │亞太電信股份│                                      │電話語音繳款    │
│    │            │            │有限公司    │                                      │                │
├──┼──────┼──────┼──────┼───────────────────┼────────┤
│19  │     1,129元│98年3月29日 │和信電訊-線 │                                      │                │
│    │            │            │上繳款      │                                      │                │
├──┼──────┼──────┼──────┼───────────────────┼────────┤
│20  │       375元│98年4月3日  │遠傳電信-線 │                                      │電話語音繳款    │
│    │            │            │上繳款      │                                      │                │
├──┼──────┼──────┼──────┼───────────────────┼────────┤
│21  │       775元│98年4月3日  │遠傳電信-線 │                                      │電話語音繳款    │
│    │            │            │上繳款      │                                      │                │
├──┼──────┼──────┼──────┼───────────────────┼────────┤
│22  │       885元│98年4月3日  │遠傳電信-線 │                                      │電話語音繳款    │
│    │            │            │上繳款      │                                      │                │
├──┼──────┼──────┼──────┼───────────────────┼────────┤
│23  │       761元│98年4月4日  │亞太電信股份│                                      │電話語音繳款    │
│    │            │            │有限公司    │                                      │                │
├──┼──────┼──────┼──────┼───────────────────┼────────┤
│24  │       666元│98年4月19日 │亞太電信股份│                                      │電話語音繳款    │
│    │            │            │有限公司    │                                      │                │
├──┼──────┼──────┼──────┼───────────────────┼────────┤
│25  │     5,100元│98年4月23日 │私立中國文化│(1)國泰世華商業銀行股份有限公司100年12 │                │
│    │            │            │大學        │  月13日國世業控字第1000000294號函（本│                │
│    │            │            │            │  院卷第37頁）                        │                │
├──┼──────┼──────┼──────┼───────────────────┼────────┤
│26  │     8,799元│98年8月5日  │燦坤3C網路旗│                                      │                │
│    │            │            │艦店        │                                      │                │
├──┼──────┼──────┼──────┼───────────────────┼────────┤
│27  │     1,235元│98年8月6日  │PChome l    │                                      │                │
├──┼──────┼──────┼──────┼───────────────────┼────────┤
│28  │       634元│98年8月10日 │遠傳電信費用│                                      │                │
├──┼──────┼──────┼──────┼───────────────────┼────────┤
│29  │       375元│98年8月10日 │遠傳電信費用│                                      │                │
├──┼──────┼──────┼──────┼───────────────────┼────────┤
│30  │       775元│98年8月10日 │遠傳電信費用│                                      │                │
├──┼──────┼──────┼──────┼───────────────────┼────────┤
│31  │     1,567元│98年8月11日 │亞太電信股份│                                      │電話語音繳款    │
│    │            │            │有限公司    │                                      │                │
├──┼──────┼──────┼──────┼───────────────────┼────────┤
│32  │       666元│98年8月24日 │亞太電信股份│                                      │電話語音繳款    │
│    │            │            │有限公司    │                                      │                │
├──┼──────┼──────┼──────┼───────────────────┼────────┤
│33  │     1,505元│98年9月30日 │和信電訊-線 │                                      │                │
│    │            │            │上繳款      │                                      │                │
├──┼──────┼──────┼──────┼───────────────────┼────────┤
│34  │       775元│98年10月14日│遠傳電信費用│                                      │                │
├──┼──────┼──────┼──────┼───────────────────┼────────┤
│35  │       675元│98年10月14日│遠傳電信費用│                                      │                │
├──┼──────┼──────┼──────┼───────────────────┼────────┤
│36  │       365元│98年10月14日│遠傳電信費用│                                      │                │
├──┼──────┼──────┼──────┼───────────────────┼────────┤
│37  │       881元│98年10月15日│亞太電信股份│                                      │電話語音繳款    │
│    │            │            │有限公司    │                                      │                │
├──┼──────┼──────┼──────┼───────────────────┼────────┤
│38  │       684元│98年10月20日│亞太電信股份│                                      │電話語音繳款    │
│    │            │            │有限公司    │                                      │                │
├──┼──────┼──────┼──────┼───────────────────┼────────┤
│39  │     2,488元│99年6月1日  │雅虎奇摩購物│                                      │                │
│    │            │            │中心        │                                      │                │
├──┼──────┼──────┼──────┼───────────────────┼────────┤
│40  │       671元│99年11月24日│亞太電信股份│(1)電話語音繳費交易明細表（100偵4615卷 │電話語音繳款    │
│    │            │            │有限公司    │  第27頁、本院卷第30頁）              │                │
├──┼──────┼──────┼──────┼───────────────────┼────────┤
│總計│    49,044元│            │            │                                      │                │
│    │            │            │            │                                      │                │
└──┴──────┴──────┴──────┴───────────────────┴────────┘
附表二之一：實體店面交易明細
┌────────────────────────────────────────────────────┐
│信用卡所有人：廖書坤                                                                                    │
├────────────────────────────────────────────────────┤
│信用卡卡號：臺北富邦銀行MASTER信用卡（卡號：0000000000000000號）                                        │
├──┬──────┬──────┬──────┬───────┬─────────────┬──────┤
│編號│  刷卡金額  │冒刷時間    │特約商店名稱│信用卡簽帳單存│       卷 證 出 處        │  備註      │
│    │            │            │            │查聯上偽造之署│                          │            │
│    │            │            │            │名            │                          │            │
├──┼──────┼──────┼──────┼───────┼─────────────┼──────┤
│1   │     3,649元│98年5月19日 │NET-忠孝一店│未扣案之信用卡│                          │分期付款（分│
│    │            │            │            │簽帳單（銷售）│                          │12期，分別於│
│    │            │            │            │存查聯上偽造「│                          │98年7月19日 │
│    │            │            │            │廖書坤」之署名│                          │、98年8月19 │
│    │            │            │            │乙枚          │                          │日、98年9月 │
│    │            │            │            │              │                          │19日、98年10│
│    │            │            │            │              │                          │月19日、98年│
│    │            │            │            │              │                          │11月19日、98│
│    │            │            │            │              │                          │年12月19日、│
│    │            │            │            │              │                          │99年1月19日 │
│    │            │            │            │              │                          │、99年2月19 │
│    │            │            │            │              │                          │日、99年3月 │
│    │            │            │            │              │                          │19日、99年4 │
│    │            │            │            │              │                          │月19日列入交│
│    │            │            │            │              │                          │易明細）    │
├──┼──────┼──────┼──────┼───────┼─────────────┼──────┤
│2   │     3,130元│98年5月22日 │BIRKENS     │同上          │                          │分期付款（分│
│    │            │            │            │              │                          │12期，分別於│
│    │            │            │            │              │                          │98年7月22日 │
│    │            │            │            │              │                          │、98年8月22 │
│    │            │            │            │              │                          │日、98年9月 │
│    │            │            │            │              │                          │22日、98年10│
│    │            │            │            │              │                          │月22日、98年│
│    │            │            │            │              │                          │11月22日、98│
│    │            │            │            │              │                          │年12月22日、│
│    │            │            │            │              │                          │99年1月22日 │
│    │            │            │            │              │                          │、99年2月22 │
│    │            │            │            │              │                          │日、99年3月 │
│    │            │            │            │              │                          │22日、99年4 │
│    │            │            │            │              │                          │月22日列入交│
│    │            │            │            │              │                          │易明細）    │
├──┼──────┼──────┼──────┼───────┼─────────────┼──────┤
│3   │     9,290元│98年4月28日 │美商如新華茂│同上          │                          │分期付款（分│
│    │            │            │公司        │              │                          │12期，分別於│
│    │            │            │            │              │                          │98年7月28日 │
│    │            │            │            │              │                          │、98年8月28 │
│    │            │            │            │              │                          │日、98年9月 │
│    │            │            │            │              │                          │28日、98年10│
│    │            │            │            │              │                          │月28日、98年│
│    │            │            │            │              │                          │11月28日、98│
│    │            │            │            │              │                          │年12月28日、│
│    │            │            │            │              │                          │99年1月28日 │
│    │            │            │            │              │                          │、99年2月28 │
│    │            │            │            │              │                          │日、99年3月 │
│    │            │            │            │              │                          │28日列入交易│
│    │            │            │            │              │                          │明細）      │
├──┼──────┼──────┼──────┼───────┼─────────────┼──────┤
│4   │     1,685元│98年7月7日  │家福股份有限│同上          │                          │            │
│    │            │            │公司-中和店 │              │                          │            │
├──┼──────┼──────┼──────┼───────┼─────────────┼──────┤
│5   │       483元│98年7月8日  │小北百貨-中 │同上          │                          │            │
│    │            │            │山店        │              │                          │            │
├──┼──────┼──────┼──────┼───────┼─────────────┼──────┤
│6   │     1,288元│98年7月8日  │耐途耐- 中和│同上          │(1)臺新國際商業銀行100年12 │            │
│    │            │            │中山店      │              │  月21日臺新作文字第100227│            │
│    │            │            │            │              │  55號函（本院卷第55頁）  │            │
├──┼──────┼──────┼──────┼───────┼─────────────┼──────┤
│7   │       798元│98年7月11日 │NET-成都店  │同上          │                          │            │
├──┼──────┼──────┼──────┼───────┼─────────────┼──────┤
│8   │       420元│98年7月14日 │家福股份有限│同上          │                          │            │
│    │            │            │公司-中和店 │              │                          │            │
├──┼──────┼──────┼──────┼───────┼─────────────┼──────┤
│9   │       986元│98年7月15日 │財團法人臺北│同上          │                          │            │
│    │            │            │勝利附設勝利│              │                          │            │
│    │            │            │加油站      │              │                          │            │
├──┼──────┼──────┼──────┼───────┼─────────────┼──────┤
│10  │       609元│98年7月18日 │屈臣氏-漢生 │同上          │                          │            │
│    │            │            │分公司      │              │                          │            │
├──┼──────┼──────┼──────┼───────┼─────────────┼──────┤
│11  │     1,290元│98年7月27日 │肯霖國際股份│同上          │(1)財團法人聯合信用卡處理中│            │
│    │            │            │有限公司臺北│              │  心100年5月27日聯卡會計字│            │
│    │            │            │旗艦店      │              │  第1006000102號函（100偵 │            │
│    │            │            │            │              │  4615卷第58頁）          │            │
├──┼──────┼──────┼──────┼───────┼─────────────┼──────┤
│12  │     1,309元│98年7月28日 │家福股份有限│同上          │                          │            │
│    │            │            │公司-淡水店 │              │                          │            │
├──┼──────┼──────┼──────┼───────┼─────────────┼──────┤
│13  │       500元│98年7月28日 │亞森企業股份│同上          │                          │            │
│    │            │            │有限公司    │              │                          │            │
├──┼──────┼──────┼──────┼───────┼─────────────┼──────┤
│14  │     1,000元│98年7月29日 │全國加油站板│同上          │(1)財團法人聯合信用卡處理中│            │
│    │            │            │橋站        │              │  心100年5月27日聯卡會計字│            │
│    │            │            │            │              │  第1006000102號函（100偵 │            │
│    │            │            │            │              │  4615 卷第58頁）         │            │
│    │            │            │            │              │(2)臺灣臺北地方法院公務電話│            │
│    │            │            │            │              │  紀錄（本院卷第57頁至第58│            │
│    │            │            │            │              │  頁）                    │            │
├──┼──────┼──────┼──────┼───────┼─────────────┼──────┤
│15  │     4,030元│98年7月30日 │燦坤3C內湖旗│同上          │(1)財團法人聯合信用卡處理中│            │
│    │            │            │艦店        │              │  心100年5月27日聯卡會計字│            │
│    │            │            │            │              │  第1006000102號函（100偵 │            │
│    │            │            │            │              │  4615卷第58頁）          │            │
├──┼──────┼──────┼──────┼───────┼─────────────┼──────┤
│16  │     1,863元│98年7月30日 │家福股份有限│同上          │                          │            │
│    │            │            │公司-內湖店 │              │                          │            │
├──┼──────┼──────┼──────┼───────┼─────────────┼──────┤
│17  │     1,647元│98年8月2日  │王品餐飲股份│同上          │(1)花旗（臺灣）商業銀行股份│            │
│    │            │            │有限公司陶板│              │  有限公司100年12月12日（ │            │
│    │            │            │屋中和中山分│              │  100）政查字第50204號函（│            │
│    │            │            │公司        │              │  本院卷第44頁）          │            │
├──┼──────┼──────┼──────┼───────┼─────────────┼──────┤
│18  │     1,195元│98年8月3日  │家福股份有限│同上          │                          │            │
│    │            │            │公司-內湖店 │              │                          │            │
├──┼──────┼──────┼──────┼───────┼─────────────┼──────┤
│19  │     3,392元│98年8月4日  │家福股份有限│同上          │                          │            │
│    │            │            │公司-內湖店 │              │                          │            │
├──┼──────┼──────┼──────┼───────┼─────────────┼──────┤
│20  │       350元│98年8月5日  │財團法人中心│同上          │(1)財團法人聯合信用卡處理中│            │
│    │            │            │診所醫院    │              │  心100年5月27日聯卡會計字│            │
│    │            │            │            │              │  第1006000102號函（100偵 │            │
│    │            │            │            │              │  4615卷第58頁）          │            │
├──┼──────┼──────┼──────┼───────┼─────────────┼──────┤
│21  │       994元│98年8月9日  │家福股份有限│同上          │                          │            │
│    │            │            │公司-中和店 │              │                          │            │
├──┼──────┼──────┼──────┼───────┼─────────────┼──────┤
│22  │       599元│98年8月10日 │HANG TEN師大│同上          │                          │            │
│    │            │            │門市部      │              │                          │            │
├──┼──────┼──────┼──────┼───────┼─────────────┼──────┤
│23  │     2,651元│98年8月19日 │大潤發中和店│同上          │(1)臺新國際商業銀行100年12 │            │
│    │            │            │            │              │  月21日臺新作文字第100227│            │
│    │            │            │            │              │  55號函（本院卷第55頁）  │            │
├──┼──────┼──────┼──────┼───────┼─────────────┼──────┤
│24  │     1,880元│98年8月19日 │貴婷國際流行│同上          │(1)臺新國際商業銀行100年12 │            │
│    │            │            │服飾有限公司│              │  月21日臺新作文字第100227│            │
│    │            │            │中華門市部  │              │  55號函（本院卷第55頁）  │            │
├──┼──────┼──────┼──────┼───────┼─────────────┼──────┤
│25  │       880元│98年8月19日 │九五樂府有限│同上          │(1)財團法人聯合信用卡處理中│            │
│    │            │            │公司        │              │  心100年5月27日聯卡會計字│            │
│    │            │            │            │              │  第1006000102號函（100偵 │            │
│    │            │            │            │              │  4615卷第58頁）          │            │
├──┼──────┼──────┼──────┼───────┼─────────────┼──────┤
│26  │     1,010元│98年8月25日 │佛教文物全德│同上          │                          │            │
│    │            │            │廣場        │              │                          │            │
├──┼──────┼──────┼──────┼───────┼─────────────┼──────┤
│27  │       829元│98年8月26日 │頂好Wellcome│同上          │(1)財團法人聯合信用卡處理中│            │
│    │            │            │板忠店      │              │  心100年5月27日聯卡會計字│            │
│    │            │            │            │              │  第1006000102號函（100偵 │            │
│    │            │            │            │              │  4615卷第58頁）          │            │
├──┼──────┼──────┼──────┼───────┼─────────────┼──────┤
│28  │     1,380元│98年8月26日 │故事王國有限│同上          │(1)財團法人聯合信用卡處理中│            │
│    │            │            │公司        │              │  心100年5月27日聯卡會計字│            │
│    │            │            │            │              │  第1006000102號函（100偵 │            │
│    │            │            │            │              │  4615卷第58頁）          │            │
├──┼──────┼──────┼──────┼───────┼─────────────┼──────┤
│29  │     1,009元│98年8月27日 │璨坤3C中和旗│同上          │(1)財團法人聯合信用卡處理中│            │
│    │            │            │艦店        │              │  心100年5月27日聯卡會計字│            │
│    │            │            │            │              │  第1006000102號函（100偵 │            │
│    │            │            │            │              │  4615卷第58頁）          │            │
├──┼──────┼──────┼──────┼───────┼─────────────┼──────┤
│30  │     1,618元│98年8月27日 │家福股份有限│同上          │                          │            │
│    │            │            │公司-中和店 │              │                          │            │
├──┼──────┼──────┼──────┼───────┼─────────────┼──────┤
│31  │       933元│98年9月5日  │全國加油站板│同上          │(1)財團法人聯合信用卡處理中│            │
│    │            │            │橋站        │              │  心100年5月27日聯卡會計字│            │
│    │            │            │            │              │  第1006000102號函（100偵 │            │
│    │            │            │            │              │  4615卷第58頁）          │            │
│    │            │            │            │              │(2)臺灣臺北地方法院公務電話│            │
│    │            │            │            │              │  紀錄（本院卷第57頁至第58│            │
│    │            │            │            │              │  頁）                    │            │
├──┼──────┼──────┼──────┼───────┼─────────────┼──────┤
│32  │     1,487元│98年9月21日 │第一產物保險│同上          │                          │            │
│    │            │            │股份有限公司│              │                          │            │
│    │            │            │-總公司     │              │                          │            │
├──┼──────┼──────┼──────┼───────┼─────────────┼──────┤
│33  │     1,575元│98年9月22日 │景華生技股份│同上          │                          │            │
│    │            │            │有限公司    │              │                          │            │
├──┼──────┼──────┼──────┼───────┼─────────────┼──────┤
│34  │     1,256元│98年9月29日 │肯霖國際股份│同上          │(1)財團法人聯合信用卡處理中│            │
│    │            │            │有限公司臺北│              │  心100年5月27日聯卡會計字│            │
│    │            │            │旗艦店      │              │  第1006000102號函（100偵 │            │
│    │            │            │            │              │  4615卷第58頁）          │            │
├──┼──────┼──────┼──────┼───────┼─────────────┼──────┤
│35  │       350元│98年9月30日 │財團法人中心│同上          │(1)財團法人聯合信用卡處理中│            │
│    │            │            │診所醫院    │              │  心100年5月27日聯卡會計字│            │
│    │            │            │            │              │  第1006000102號函（100偵 │            │
│    │            │            │            │              │  4615卷第58頁）          │            │
├──┼──────┼──────┼──────┼───────┼─────────────┼──────┤
│36  │     4,120元│98年10月16日│大潤發中和店│同上          │(1)臺新國際商業銀行100年12 │            │
│    │            │            │            │              │  月21日臺新作文字第100227│            │
│    │            │            │            │              │  55號函（本院卷第55頁）  │            │
├──┼──────┼──────┼──────┼───────┼─────────────┼──────┤
│37  │       741元│98年10月29日│北基加油站股│同上          │                          │            │
│    │            │            │份有限公司北│              │                          │            │
│    │            │            │基中        │              │                          │            │
├──┼──────┼──────┼──────┼───────┼─────────────┼──────┤
│38  │       867元│98年10月30日│臺灣中油魚池│同上          │                          │            │
│    │            │            │站          │              │                          │            │
├──┼──────┼──────┼──────┼───────┼─────────────┼──────┤
│39  │       370元│98年12月5日 │財團法人中心│同上          │(1)財團法人聯合信用卡處理中│            │
│    │            │            │診所醫院    │              │  心100年5月27日聯卡會計字│            │
│    │            │            │            │              │  第1006000102號函（100偵 │            │
│    │            │            │            │              │  4615卷第58頁）          │            │
├──┼──────┼──────┼──────┼───────┼─────────────┼──────┤
│40  │       250元│99年1月26日 │肯霖國際股份│「廖書坤」    │(1)簽帳單1張（100偵4615卷第│            │
│    │            │            │有限公司臺北│署名乙枚      │  17頁）                  │            │
│    │            │            │旗艦店      │              │                          │            │
├──┼──────┼──────┼──────┼───────┼─────────────┼──────┤
│41  │     2,000元│99年1月31日 │環球購物中心│「廖書坤」    │(1)簽帳單1張（100偵4615卷第│            │
│    │            │            │            │署名乙枚      │  18頁）                  │            │
├──┼──────┼──────┼──────┼───────┼─────────────┼──────┤
│總計│    65,713元│            │            │              │                          │            │
│    │            │            │            │              │                          │            │
└──┴──────┴──────┴──────┴───────┴─────────────┴──────┘
附表二之二：信用卡付款授權同意書之交易明細
┌────────────────────────────────────────────────────┐
│信用卡所有人：廖書坤                                                                                    │
├────────────────────────────────────────────────────┤
│信用卡卡號：臺北富邦銀行MASTER信用卡（卡號：0000000000000000號）                                        │
├──┬────┬──────┬────┬─────┬──────────┬───────────────┤
│編號│刷卡金額│冒刷時間    │特約商店│信用卡付款│    卷 證 出 處     │         備       註          │
│    │        │            │名稱    │授權同意書│                    │                              │
│    │        │            │        │內信用卡簽│                    │                              │
│    │        │            │        │名欄偽造之│                    │                              │
│    │        │            │        │署名      │                    │                              │
├──┼────┼──────┼────┼─────┼──────────┼───────────────┤
│1   │ 9,800元│98年5月15日 │故事王國│「廖書坤」│(1)信用卡付款授權同意│分期付款（分12期，分別於98年8 │
│    │        │            │有限公司│署名乙枚  │  書（100偵4615卷第 │月25日、98年9月25日、98年10月 │
│    │        │            │        │          │  59頁）            │25日、98年11月25日、98年12月25│
│    │        │            │        │          │                    │日、99年1月25日、99年2月25日、│
│    │        │            │        │          │                    │99年3月25日、99年4月25日列入交│
│    │        │            │        │          │                    │易明細）                      │
└──┴────┴──────┴────┴─────┴──────────┴───────────────┘
附表二之三：以網路或電話語音刷卡消費交易明細
┌────────────────────────────────────────────────────┐
│信用卡所有人：廖書坤                                                                                    │
├────────────────────────────────────────────────────┤
│信用卡卡號：臺北富邦銀行MASTER信用卡（卡號：0000000000000000號）                                        │
├──┬──────┬────┬────┬────────────────┬───────────────┤
│編號│  刷卡金額  │冒刷時間│特約商店│         卷 證 出 處            │         備       註          │
│    │            │        │名稱    │                                │                              │
│    │            │        │        │                                │                              │
├──┼──────┼────┼────┼────────────────┼───────────────┤
│1   │     3,076元│98年7月9│國立中正│(1)臺新國際商業銀行100年12月21日 │分期付款（分12期，分別於98年8 │
│    │            │日      │文化中心│  臺新作文字第10022755號函（本院│月9日、98年9月9日、98年10月9日│
│    │            │        │        │  卷第55頁）                    │、98年11月9日、98年12月9日、99│
│    │            │        │        │                                │年1月9日、99年2月9日、99年3月9│
│    │            │        │        │                                │日、99年4月9日、99年5月9日、99│
│    │            │        │        │                                │年6月9日列入交易明細）        │
├──┼──────┼────┼────┼────────────────┼───────────────┤
│2   │       979元│98年7月 │PChome l│                                │分期付款（分3期，分別於98年7  │
│    │            │16日    │        │                                │月16日、98年8月20日、98年9月20│
│    │            │        │        │                                │日列入交易明細）              │
├──┼──────┼────┼────┼────────────────┼───────────────┤
│3   │       749元│98年7月 │和信電訊│                                │                              │
│    │            │31日    │-線上繳 │                                │                              │
│    │            │        │款      │                                │                              │
├──┼──────┼────┼────┼────────────────┼───────────────┤
│4   │     2,331元│98年9月3│和信電訊│                                │                              │
│    │            │日      │-線上繳 │                                │                              │
│    │            │        │款      │                                │                              │
├──┼──────┼────┼────┼────────────────┼───────────────┤
│5   │       881元│98年9月 │臺灣大哥│                                │                              │
│    │            │11日    │大股份有│                                │                              │
│    │            │        │限公司  │                                │                              │
├──┼──────┼────┼────┼────────────────┼───────────────┤
│6   │       775元│98年9月 │遠傳電信│                                │                              │
│    │            │20日    │費用（易│                                │                              │
│    │            │        │通卡語音│                                │                              │
│    │            │        │繳款）  │                                │                              │
├──┼──────┼────┼────┼────────────────┼───────────────┤
│7   │       481元│98年9月 │遠傳電信│                                │                              │
│    │            │20日    │費用（易│                                │                              │
│    │            │        │通卡語音│                                │                              │
│    │            │        │繳款）  │                                │                              │
├──┼──────┼────┼────┼────────────────┼───────────────┤
│8   │       738元│98年9月 │亞太電信│                                │電話語音繳款                  │
│    │            │16日    │股份有限│                                │                              │
│    │            │        │公司    │                                │                              │
├──┼──────┼────┼────┼────────────────┼───────────────┤
│9   │       236元│98年9月 │遠傳電信│                                │電話語音繳款                  │
│    │            │20日    │-線上繳 │                                │                              │
│    │            │        │款      │                                │                              │
├──┼──────┼────┼────┼────────────────┼───────────────┤
│10  │       365元│98年9月 │遠傳電信│                                │                              │
│    │            │20日    │費用（易│                                │                              │
│    │            │        │通卡語音│                                │                              │
│    │            │        │繳款）  │                                │                              │
├──┼──────┼────┼────┼────────────────┼───────────────┤
│11  │       671元│98年10月│和信電訊│                                │                              │
│    │            │30日    │-線上繳 │                                │                              │
│    │            │        │款      │                                │                              │
├──┼──────┼────┼────┼────────────────┼───────────────┤
│12  │       730元│98年12月│臺灣大哥│                                │                              │
│    │            │14日    │大股份有│                                │                              │
│    │            │        │限公司  │                                │                              │
├──┼──────┼────┼────┼────────────────┼───────────────┤
│13  │       704元│98年12月│亞太電信│                                │電話語音繳款                  │
│    │            │15日    │股份有限│                                │                              │
│    │            │        │公司    │                                │                              │
├──┼──────┼────┼────┼────────────────┼───────────────┤
│14  │     1,589元│99年1月 │遠傳電信│                                │                              │
│    │            │14日    │費用（易│                                │                              │
│    │            │        │通卡語音│                                │                              │
│    │            │        │繳款）  │                                │                              │
├──┼──────┼────┼────┼────────────────┼───────────────┤
│15  │       779元│99年1月 │亞太電信│(1)電話語音繳費交易明細表（100偵 │電話語音繳款                  │
│    │            │15日    │股份有限│  4615卷第16頁）                │                              │
│    │            │        │公司    │                                │                              │
├──┼──────┼────┼────┼────────────────┼───────────────┤
│16  │       678元│99年5月 │亞太電信│(1)電話語音繳費交易明細表（100偵 │電話語音繳款                  │
│    │            │31日    │股份有限│  4615卷第15頁）                │                              │
│    │            │        │公司    │                                │                              │
├──┼──────┼────┼────┼────────────────┼───────────────┤
│總計│    15,762元│        │        │                                │                              │
│    │            │        │        │                                │                              │
│    │            │        │        │                                │                              │
└──┴──────┴────┴────┴────────────────┴───────────────┘